【裁判字號】    99,訴緝,123
【裁判日期】    990528
【裁判案由】    毒品危害防制條例
【裁判全文】
臺灣臺中地方法院刑事判決             99年度易緝字第122號
公  訴  人  臺灣臺中地方法院檢察署檢察官
被      告  乙○○
上列被告因違反毒品危害防制條例等案件，經檢察官分別提起公
訴（98年度毒偵字第2244號、98年度偵字第14093號），被告於
本院準備程序，就被訴事實均為有罪之陳述，經本院告知簡式審
判程序意旨，並聽取當事人之意見後，本院合議庭裁定由受命法
官獨任以簡式審判程序合併審理判決如下：
    主  文
乙○○竊盜，累犯，處有期徒刑伍月。又施用第一級毒品，累犯
，處有期徒刑柒月。應執行有期徒刑拾月。
    犯罪事實
一、乙○○前於民國87年間，因肅清煙毒條例案件，經臺灣桃園
    地方法院判處有期徒刑3年2月確定，經送監執行後，於89年
    4月18日假釋出監，惟其於假釋期間，又因施用毒品案件遭
    撤銷假釋，並於92年間，再因竊盜案件，經臺灣板橋地方法
    院判處有期徒刑5月確定，經接續執行後，甫於95年3月11日
    執行完畢。而乙○○復因施用毒品案件，經臺灣桃園地方法
    院以96年度毒聲字第1468號裁定送觀察、勒戒後，因認有繼
    續施用毒品之傾向，再經同法院以97年度毒聲字第155號裁
    定送戒治處所施以強制戒治，並於97年10月21日執行完畢而
    釋放，並經臺灣桃園地方法院檢察署檢察官以97年度戒毒偵
    字第436號為不起訴處分確定。
二、詎乙○○猶不知悔改，復意圖為自己不法之所有，於98年5
    月5日上午8時30分許，駕駛車牌號碼KZT-082號重型機車，
    至朱晉佑所開設位於臺中縣太平市○○街9號之家電維修店
    前之騎樓前，見該騎樓擺設整齊乾淨，而冷氣機與電視機並
    立排列，左右並無垃圾等拋棄物外觀等情，先左右觀望一陣
    子，再將機車停妥，頭戴安全帽走向騎樓放置分離式冷氣機
    處，復回頭觀望後，迅速徒手竊取朱晉佑擺放在該騎樓內側
    靠近鐵捲門處之已保養完畢之國際牌1對1型冷氣機之室外機
    ，並放置於其上開機車腳踏板處，隨即駛離而得逞。之後再
    以前述機車將之載運至某二手貨商家變賣得款花用。嗣朱晉
    佑發現上開冷氣機遭竊，即調閱上址門口之監視錄影器並報
    警處理後，為警循線查獲乙○○。
三、又乙○○另基於施用第一級毒品之犯意，於98年5月8日下午
    4時15分許往前回溯4日內之某時，在不詳處所，以將第一級
    毒品海洛因摻入香菸點燃吸食之方式，施用第一級毒品海洛
    因1次。嗣98年5月8日下午3時30分許，在臺中縣太平市○○
    路337巷口，乙○○因形跡可疑而為警盤檢後，接受尿液採
    驗，其結果呈嗎啡陽性反應，而查知上情。
四、案經臺中縣警察局太平分局報請臺灣臺中地方法院檢察署檢
    察官偵查起訴。
    理  由
一、按除被告所犯為死刑、無期徒刑、最輕本刑為3年以上有期
    徒刑之罪或高等法院管轄第一審案件者外，於刑事訴訟法第
    273條第1項程序進行中，被告先就被訴事實為有罪之陳述時
    ，審判長得告知被告簡式審判程序之旨，並聽取當事人、代
    理人、辯護人及輔佐人之意見後，裁定進行簡式審判程序；
    除簡式審判程序及簡易程序及第376條第1款、第2款所列之
    罪之案件外，第一審應行合議審判，刑事訴訟法第273之1條
    第1項、第284條之1分別定有明文。查本件被告乙○○所犯
    係死刑、無期徒刑、最輕本刑為3年以上有期徒刑或高等法
    院管轄第一審案件以外之罪，並於本院行準備程序時就被訴
    事實為有罪之陳述，本院合議庭依前揭規定，經評議結果，
    裁定改由受命法官獨任行簡式審判程序。又簡式審判程序之
    證據調查，依刑事訴訟法第273條之2規定，不受同法第159
    條第1項審判外陳述排除之限制，再被告對於卷內之各項證
    據，亦不爭執證據能力，故卷內所列之各項證據，自得作為
    證據，合先敘明。
二、次按犯毒品危害防制條例第10條施用第一、二級毒品之罪者
    ，檢察官應先聲請法院裁定將被告令送勒戒處所觀察、勒戒
    ，經觀察、勒戒後，認無繼續施用毒品傾向者，應即釋放，
    並為不起訴之處分或不付審理之裁定；認有繼續施用毒品傾
    向者，應由檢察官聲請法院裁定令入戒治處所施以強制戒治
    ，且經觀察、勒戒或強制戒治執行完畢釋放後，5年內再犯
    第10條之罪，檢察官應依一般刑事訴訟程序予以起訴論罪科
    刑，此觀諸毒品危害防制條例第20條第1項、第2項、第23條
    第2項前段規定自明。查被告前因施用毒品案件，甫於97年
    10月21日因強制戒治執行完畢而釋放，揆諸前開規定，本案
    有關被告施用第一級毒品之犯行部分，檢察官逕行起訴，核
    無違誤，自應由本院依法判決。
三、上開竊盜事實，業據被告乙○○於本院審理時坦承：有於上
    揭時、地抱走該冷氣機等語不諱，其雖於偵查中曾辯稱：以
    為是沒有人要的云云，惟嗣於本院審理庭時，已坦承竊盜犯
    行等語（參見本院99年度易緝字第122號卷第25頁筆錄），
    核與告訴人朱晉佑於警詢及偵查中指訴情節相符，並經本院
    當庭播放告訴人朱晉佑上址門口之監視錄影器翻拍畫面光碟
    勘驗內容無訛，此有監視錄影光碟、本院勘筆錄1份（附於
    同卷第22頁背面、第23頁）及道路監視器錄影翻拍照片、告
    訴人繪製之現場圖、查獲後照片等資料在卷可佐；而上開施
    用第一級毒品海洛因之犯罪事實，亦據被告於本院審理時自
    白犯罪，且為警所採之尿液，經送鑑驗結果確呈嗎啡陽性反
    應，並有詮昕科技股份有限公司於98年5月15日出具之濫用
    藥物尿液檢驗報告1份附卷可稽。此外，復有臺中縣警察局
    太平分局毒品尿液真實姓名對照表、採尿同意書各1份在卷
    可證。而海洛因施用入人體後水解還原成嗎啡，再循嗎啡之
    代謝方式排出體外，已據行政院衛生署藥物食品檢驗局（81
    ）藥檢壹字第006431號函說明甚詳。又按常人如未施用毒品
    ，其尿水中當無呈毒品藥物陽性反應，倘有施用者，約70%
    於24小時內自尿中排出，約90%於96小時自尿中排出，故推
    算施用時間距採尿時間最長可能不會超過4日，此經行政院
    衛生署藥物食品檢驗局91年2月8日（81）藥檢壹字第001156
    號函示甚明。準此，被告所採集之尿液，經以氣相層析質譜
    分析法檢驗結果，既呈嗎啡陽性反應，足認被告於98年5月8
    日下午4時15分許為警採尿時往前回溯96小時內之某時，亦
    確有施用第一級毒品海洛因之事實。綜上，足徵被告之自白
    均因有其他證據可補強，且查與事實均相符，足予憑採。本
    案事證明確，被告犯行均已證明，應分別依法論科。
四、核被告乙○○所為，係犯刑法第320條第1項之普通竊盜罪及
    毒品危害防制條例第10條第1項之施用第一級毒品罪。被告
    所犯上開2罪，犯意各別，行為不同，應分論併罰。被告施
    用第一級毒品前後持有第一級毒品之低度行為，應為其施用
    第一級毒品之高度行為所吸收，不另論罪。又被告前有犯罪
    事實欄所載之前科，甫於95年3月11日縮刑期滿執行完畢，
    有臺灣高等法院被告前案紀錄表及在監在押全國紀錄表在卷
    可稽。其受徒刑之執行完畢後，5年以內故意再犯本件有期
    徒刑以上之罪，為累犯，均應依刑法第47條第1項規定加重
    其刑。爰審酌被告經觀察、勒戒及強制戒治後，仍不知悔改
    警惕，猶繼續施用毒品，誠屬不該，又不思循正當工作賺取
    錢財，見有機可乘，便起意竊取他人之物，進而變賣得款供
    己花用，顯欠缺對他人財產權應加以尊重之觀念，造成告訴
    人財產及商譽之損失非輕，又未與告訴人達成和解，兼衡以
    被告之智識程度為高職畢業，犯罪之方法及手段均屬平和，
    暨犯後已知坦承犯行，態度尚稱良好等一切情狀，量處如主
    文所示之刑，並定其應執行之刑。
五、依刑事訴訟法第273條之1第1項、第299條第1項前段、第310
    條之2、第454條第1項，毒品危害防制條例第10條第1項，刑
    法第320條第1項、第11條前段、第47條第1項、第51條第5款
    ，判決如主文。
六、如不服本判決，應於收受送達後10日內向本院提出上訴書狀
    ；並應敘述具體理由；其未敘述上訴理由者，應於上訴期間
    屆滿後20日內向本院補提理由書（均須按他造當事人之人數
    附繕本）「切勿逕送上級法院」。
本案經檢察官甲○○到庭執行職務。
中    華    民    國    99    年    5     月    28    日
                  刑事第七庭    法  官  黃賢婷
以上正本證明與原本無異。
                                書記官  江美琪
中    華    民    國    99    年    5    月    28    日
附錄本案論罪科刑法條：
中華民國刑法第320條第1項
意圖為自己或第三人不法之所有，而竊取他人之動產者，為竊盜
罪，處5年以下有期徒刑、拘役或5百元以下罰金。
毒品危害防制條例第10條第1項
施用第一級毒品者，處6月以上、5年以下有期徒刑。

司法院資訊處製作；財團法人民間司法改革基金會備份。
